【裁判字號】    92,交聲,1201
【裁判日期】    921223
【裁判案由】    聲明異議
【裁判全文】
臺灣臺中地方法院交通事件裁定                  九十二年度交聲字第一二一號
    原處分機關  交通部公路總局臺中區監理所
    受 處分 人  甲○○
右列受處分人因違反道路交通管理處罰條例案件，對於交通部公路總局臺中區監理所
民國九十二年十月九日所為之裁決（中監違字第裁六○─Ｈ00000000號裁決
書），聲明異議，本院裁定如左：
    主  文
異議駁回。
    理  由
一、原處分機關略以：異議人即受處分人甲○○，駕駛之車號ＥＨ─九五二三號自小
    客車，於民國九十一年四月二十四日十七時六分許，在臺中縣烏日鄉○○路與山
    頂巷口處，因駕車行經有燈光號誌管制之交岔路口闖紅燈違規，為臺中縣警察局
    烏日分局員警當場攔檢舉發，經掣開違規通知單移送，受處分人未依限期到案提
    出申訴，該所經查違規屬實，遂於九十二年十月九日以中監違字第裁六○─Ｈ0
    0000000號裁決書，裁處罰鍰新臺幣五千四百元整，並記違規點數三點，
    逾期則依裁決書處罰主文規定裁處，於法並無不合等語。
二、本件受處分人甲○○則以：因後面有卡車緊隨，如緊急停車，絕對是車禍一件；
    員警執法以業績為重，非以行車安全為重；當場提出異議，是以拒絕在違規單簽
    名，未收到紅單，經過年餘才收到裁決書，爰聲明異議云云。
三、按汽車駕駛人，行經有燈光號誌管制之交岔路口闖紅燈者，處新臺幣一千八百元
    以上五千四百元以下罰鍰，並記違規點數三點；汽車行駛至交岔路口，其行進、
    轉彎，應遵守燈光號誌；當場舉發者，應填記駕駛人或行為人姓名、性別、出生
    年月日、地址、車牌號碼、車輛種類，被查獲之駕駛人或行為人為受處分人時，
    應將該通知單填記後交付該行為人簽名或蓋章收受之；拒絕簽章者，並記明其事
    由，視為已收受。道路交通管理處罰條例第五十三條、第六十三條第一項第三款
    與道路交通安全規則第一百零二條第一項第一款、違反道路交通管理事件統一裁
    罰基準及處理細則第十一條第一項第一款、違反道路交通管理事件統一裁罰標準
    表分別定有明文。又按標誌、標線、號誌之設置目的，在於提供車輛駕駛人及行
    人有關道路路況之警告、禁制、指示等資訊，以便利行旅及促進交通安全；號誌
    係以規定之時間上交互更迭之光色訊號，設置於交岔路口或其他特殊地點，用以
    將道路通行權指定給車輛駕駛人與行人，管制其行止及轉向之交通管制設施；車
    輛面對圓形紅燈表示禁止通行，不得超越停止線或進入路口。道路交通標誌、標
    線、號誌設置規則第二條、第三條及第二百零六條第一項第五款亦有明定。
四、經查：本件受處分人甲○○，駕駛之車號ＥＨ─九五二三號自小客車，於上開時
    、地，因駕車行經有燈光號誌管制之交岔路口闖紅燈違規，為臺中縣警察局烏日
    分局員警當場攔檢舉發，受處分人拒絕簽名，經掣開違規通知單移送等情，非但
    為受處分人於異議狀所不爭執，並有前揭舉發通知單、裁決書在卷可稽。雖受處
    分人以上情置辯，惟查：執勤員警當日於執行交通稽查勤務時，當場發現該車闖
    紅燈（直行），經查明違規屬實予以舉發，雖受處分人拒絕簽收，然已記明其事
    由，依法視為已收受該違規通知單。又據本院於九十二年十一月二十八日訊問原
    舉發機關之執勤員警即證人黎正萬結證稱：「（問：舉發當時，受處分人是變換
    號誌前或後通過？）答：已經變成紅燈，受處分人才通過」等語。按警察為維持
    交通秩序，依法執行職務，立場應是客觀公正，且與受處分人素不相識，亦無宿
    怨，當無設詞誣攀之理，是其所為證言，應屬真實可信。本院經查亦無任何證據
    足資證明執勤警員有捏造事實、違法取締之情事，則執勤警員本其維護交通秩序
    、安全職責所為之當場舉發，自應受到合法、正確之推定。受處分人至今亦無法
    提出任何對其有利之證據供本院參酌，其空言否認違規之情，自不足採。是受處
    分人確有闖紅燈之情，堪以認定。從而，原處分機關據以援引上開規定，裁處罰
    鍰新臺幣五千四百元，並記違規點數三點，逾期則依裁決書處罰主文規定處罰，
    並無不當。本件聲明異議為無理由，應予駁回。
五、據上論斷，應依道路交通管理處罰條例第八十七條第二項，道路交通案件處理辦
    法第十九條，裁定如主文。
中      華      民      國      九十二    年    十二    月    二十三    日
                                臺灣臺中地方法院交通法庭
                                    法  官  張清洲
右正本證明與原本無異。
如不服本裁定，應於送達後五日內，向本院提出抗告狀。
                                    書記官
中      華      民      國      九十二    年    十二    月    二十三    日


司法院資訊處製作；財團法人民間司法改革基金會備份。
